# 虚拟股权激励问题

提问人：hedawen 时间：2015-09-28 14:58:54
问题：
精冶源(831091)发布了一份虚拟股权激励方案，我想请问一下，拟上市IPO企业能否实施虚拟股权激励方案呢？如果执行虚拟股权激励，是否执行股份支付准则？ 有没有相关案例呢？谢谢！

回答人：chenyiwei
没有研究过你所说的这份虚拟股权激励方案，但一般理解，如《讲解 2010 》P181所述，股份支付交易应同时具备三项基本特征。在此类虚拟股权激励计划中，判断是否构成股份支付，其中一个很重要的考虑是能否使激励对象从该计划中获得的收益与公司股价变动挂钩，即激励对象享有或承担股价变动的风险和收益。如果是，则可能属于现金结算的股份支付，适用股份支付准则；如果不是，则该计划属于一般的职工薪酬（如利润分享计划等），适用职工薪酬准则。